【裁判字號】    94,訴,1093
【裁判日期】    950803
【裁判案由】    違反毒品危害防制條例
【裁判全文】
臺灣臺南地方法院刑事判決              94年度訴字第1093號
公  訴  人  臺灣臺南地方法院檢察署檢察官
被      告  戊○○
                    現另案於臺灣台南監獄執行中
上列被告因偽證案件，經檢察官提起公訴（94年度偵字第7896號
），並以同一事實併辦（95年度偵字第9128號），本院判決如下
：
    主  文
戊○○證人，於執行審判職務之公署審判時，於案情有重要關係
之事項，供前具結，而為虛偽陳述，處有期徒刑壹年陸月。
    事  實
一、戊○○因竊盜案件，經本院以88年度易字第381號判處有期
    徒刑1年，於89年5月19日縮短刑期執行完畢（本案不構成累
    犯）
二、戊○○明知其自民國（下同）94年初起，至94年4月間止，
    與甲○○、庚○○等人，先後受雇於己○○，共同販賣第一
    級毒品海洛因及第二級毒品安非他命與綽號「阿生」、「武
    雄」及「阿平」等人。（己○○、甲○○及庚○○等人因涉
    嫌販賣海洛因、安非他命等毒品，經台南地方法院檢察署檢
    察官以94年度偵字第7896號提起公訴，由本院於95年6月30
    日以94年度訴字第1093號審結，判決結果如卷附判決書）。
    詎戊○○竟於95年6月1日本院審理上開案審判時，以證人身
    分到庭應訊時，在本院第11法庭，於案情有重要關係之事項
    ，供前具結，而虛偽陳述「己○○、甲○○及庚○○未販賣
    毒品」云云。
二、案經臺灣臺南地方法院檢察署檢察官自動檢舉偵查後追加起
    訴，及移送併辦。
    理  由
一、訊據被告於本案審理時否認犯行，辯稱當初因為想要交保，
    才配合他人之筆錄於偵查中為不實之供述，其於本院所證述
    之「己○○、甲○○及庚○○未販賣毒品」才是實在的云云
    。
二、經查：
（一）共犯丙○○之證稱：「於94年3月底加入販毒集團負責聽
      0000000000號電話直到被查獲時即4月22日，有時幫被告
      己○○將毒品送出去，該電話由伊與被告甲○○均有負責
      接聽。伊負責早上六點到下午三點，被告甲○○是下午三
      點至隔天的早上六點，若渠等二人均不在，則被告戊○○
      、被告庚○○、被告己○○等人均會去接聽，主要是連絡
      毒品交易，可換取毒品施用，幫被告己○○販賣之人，除
      伊之外，尚有甲○○、被告戊○○，庚○○。戊○○負責
      接聽電話、送毒品、把風。曾親眼見過被告戊○○接電話
      或送毒品且向蔡炳森拿毒品，再接著去送毒品，回來後將
      錢交給蔡炳森或被告己○○。被告庚○○約是在查獲前一
      、二個星期加入的，他負責的業務與被告戊○○相同。也
      有親眼見過被告庚○○接電話，我也有看過被告庚○○接
      電話後，去台南縣永康市○○路352巷2號「界揚超商」送
      毒品，回來後再將錢交給蔡炳森或被告己○○。曾賣毒品
      海洛因給【康丁】、【阿源】、【耀良（龍）】、【昭仔
      】、【鴨哥】、【韓松】、【辛○○】等人，曾賣安非他
      命給【黑仔】、【檳榔】、【武雄】等人，通訊譯文中硬
      及糖是指安非他命，軟是海洛因，每天約可交易毒品金額
      約新台幣1萬多元，交易毒品種類有海洛因和安非他命毒
      品，每次都是1小包1小包在交易」等語（見94年4月22日
      警詢筆錄、94年4月23日偵訊筆錄、94年6月28日偵訊筆錄
      、94年7月6日偵訊筆錄、本院95年5月17日審理筆錄）。
      被告丙○○供述之過程不僅具體，且翔實，又能與卷附之
      非供述證據互核一致，足證其證述屬實。況被告丙○○亦
      因前開供述，致共涉犯販賣第一級毒品海洛因及第二級毒
      品安非他命之重罪，其與己○○、甲○○、戊○○、庚○○等人亦無嫌隙，亦無誣陷其餘共犯之動機，益證前開供
      述之過程與事實相符，而堪可採信。
（二）共犯甲○○供稱：「毒品出資者是被告己○○，所以他有
      權決定要將毒品拿給誰，伊是自2、3月幫忙販賣毒品，地
      點是在台南縣永康市○○路321號13樓-1，販賣一級毒品
      部分，每日約販賣十幾個人」等語（見94年7月29日偵訊
      筆錄、本院95年6月22日審理筆錄），其內容均與卷附之
      非供述證據互核一致，足證其證述屬實。且其本於歷次審
      理過程均否認犯行，直至最終於解除心防，在其餘被告及
      其家屬均暫至法庭外等候，方願意吐實，益證前開供述之
      過程與事實相符，而堪可採信。
（三）共犯庚○○供稱：「己○○是老闆，己○○、丙○○、妹
      仔三人有在販賣毒品，有聽到他們接電話約與別人交易，
      價錢是以客人需要數量而定，有五百、一千、好幾千元，
      乙○○電話中說要買一包五百元的海洛因，己○○剛好吸
      毒不方便接電話，伊也知道對方打丙○○電話是要買毒品
      ，己○○就叫伊約他到附近界揚超商了解一下，乙○○向
      丙○○買第二次，第一次是戊○○與他接洽，伊只幫忙運
      送這一次毒品」等語（見94年4月22日下午12時40分偵訊
      筆錄），被告供述之內容均與卷附之非供述證據及被告戊○○、證人乙○○、陳建利證述之內容互核一致，足證其
      證述屬實，而堪可採信。
（四）被告戊○○供述：「伊於94年3月底加入己○○的販毒集
      團有幫忙接聽電話，阿美不方便時，伊會幫她送海洛因順
      便收錢有時五佰，有時一仟，伊承認有販賣第一級毒品，
      因為這樣子送毒品可以要求換取毒品來吸用，阿美給伊的
      是安非他命，每送一次我就會向阿美要一次安非他命，一
      次安非他命可吸用一至二天，換成市價約一仟至一仟五佰
      元，有送1000元毒品予乙○○」等語（見94年4月23日警
      、偵訊筆錄、本院94年6月1日審理筆錄）。被告供述之內
      容均與卷附之非供述證據及證人乙○○、陳建利證述之內
      容互核一致，足證其證述屬實。且其本於先前審理過程均
      否認犯行，直至95年6月1日審理時，方坦承販賣第一級毒
      品之犯行，益證前開供述之過程與事實相符，而堪可採信
      。
（五）另有臺南地檢署94年丁○朝辨監字第000319號通訊監察書
      、行動電話號碼0000000000號監聽譯文、扣案之毒品海洛
      因、安非他命、扣案如附表所示之販賣毒品所用之物附卷
      足佐，被告己○○、丙○○、甲○○、戊○○、庚○○等
      共犯販賣第一級毒品海洛因及第二級毒品安非他命足堪認
      定。此外，並有被告於己○○等被訴販毒案件之證人結文
      二份。綜上，本件被告戊○○於本件審理時虛偽陳述「己○○、甲○○及庚○○未販賣毒品」部分，事證明確，被
      告犯行應堪認定。
三、核被告所為，係犯刑法第168條之偽證罪。被告移送併辦部
    分（95年度偵字第9128號），與公訴人於95年6月1日於本院
    審理時追加起訴之犯罪事實相同，本院亦已以審究，併附敘
    明。爰審酌被告犯偽證罪之動機，係因同為販毒案件之共犯
    ，且因毒品來源受制於被告己○○，因此有所顧忌而為虛偽
    陳述，然其既以證人身分應訊，又於供前具結表明據實陳述
    ，竟於本院審理時，對於己○○等販賣毒品犯行之成立與否
    ，存在有重要關係之事項，故意為虛偽之陳述，致使司法裁
    判權有陷於錯誤之重大危險，嚴重影響司法審判之公正，且
    於本院歷次審理中，均否認偽證犯行，毫無悔悟之意等一切
    情狀，量處如主文所示之刑，以示懲儆。至公訴人雖對被告
    具體求處有期徒刑三年，然本院綜觀全卷事證，仍認應判處
    主文所示之刑為當。
四、據上論斷，應依刑事訴訟法第299條第1項前段，刑法第168
    條，判決如主文。
本案經檢察官周俞宏到庭執行職務
中    華    民    國    95    年    8     月    3     日
                  刑事第九庭
                      審判長法  官  蔡奇秀
                            法  官  黃欣怡
                            法  官  楊佳祥
以上正本證明與原本無異。
如不服本判決，應於收受送達後10日內向本院提出上訴書狀（應
附繕本）。
                            書記官  黃瓊蘭
中    華    民    國    95    年    8     月    3     日
附錄本案論罪科刑法條全文：
中華民國刑法第168條（偽證罪）
於執行審判職務之公署審判時或於檢察官偵查時，證人、鑑定人
、通譯於案情有重要關係之事項，供前或供後具結，而為虛偽陳
述者，處7年以下有期徒刑。


司法院資訊處製作；財團法人民間司法改革基金會備份。
